【裁判字號】    98,訴,396
【裁判日期】    981119
【裁判案由】    強盜等
【裁判全文】
臺灣高雄地方法院刑事判決               98年度訴字第396號
公  訴  人  臺灣高雄地方法院檢察署檢察官
被      告  甲○○
                    （另案在臺灣澎湖監獄執行中，現寄押於
                    臺灣高雄監獄）
選任辯護人  林鴻駿律師
上列被告因強盜等案件，經檢察官提起公訴（97年度偵字第356
、6157號），本院判決如下：
    主  文
甲○○犯詐欺取財罪，共貳罪，均累犯，各處有期徒刑肆月；又
犯恐嚇取財罪，累犯，處有期徒刑捌月；又犯恐嚇得利罪，累犯
，處有期徒刑捌月；又犯恐嚇取財罪，累犯，處有期徒刑玖月。
應執行有期徒刑貳年捌月。
    事  實
一、甲○○前於民國93年間因詐欺案件，經本院以93年度簡字第
    5592號判處有期徒刑3 月確定，於94年7 月31日縮刑期滿執
    行完畢。猶不知悛悔，各基於為自己不法所有之意圖，搭乘
    計程車不欲給付車資，且借款不欲償還，而分別為下列行為
    ：
（一）於96年9 月8 日下午4 時許，在高雄市○○路與七賢路口
      某處搭乘戊○○所駕駛車號Y9-911號計程車，要求載至高
      雄縣林園鄉○○街，並先給付新臺幣（下同）200 元車資
      ，戊○○乃依其指示駕車前往該處，迨抵達該處某遊藝場
      後，甲○○向戊○○佯稱：借其400 元，下車5 分鐘後即
      返回，將於回程時一併歸還云云，使戊○○陷於錯誤而交
      付400 元現金予甲○○，俟甲○○再搭乘原車返回高雄市
      小港區○○路與山田路口時共應付車資800 元，惟復向戊○○接續訛稱：其欲下車打電話拿錢，借其50元云云，致
      戊○○不疑有它，陷於錯誤再交付現金50元。豈甲○○下
      車後即逃離，而詐得上開450 元借款及未付車資600 元（
      800 元－200 元＝600 元）之不法利益。嗣戊○○等待數
      分鐘後，仍未見甲○○前來付清款項，且在附近亦遍尋不
      著甲○○，始知受騙。
（二）於96年10月7 日凌晨0 時30分許，打電話至無線電臺呼叫
      計程車，使駕駛車號Y7-956號計程車之丙○○依站臺指示
      前往高雄市○○區○○路142 巷8 號前搭載甲○○，甲○○上車後即要求載往高雄縣林園鄉○○街，迨抵達該地點
      時，甲○○向丙○○誆稱：借其500 元，下車5 分鐘後即
      返回云云，使丙○○陷於錯誤而交付現金500 元予甲○○
      ，俟甲○○搭乘原車返回高雄市○○區○○路、松南街口
      （起訴書誤載為松山街）時，又向丙○○諉稱等候其5 分
      鐘而下車，甲○○下車後即逃逸無蹤，而詐得上開500 元
      借款及未付車資755 元之不法利益。嗣丙○○等候15分鐘
      後，仍未見甲○○，始知受騙。
（三）於96年10月7 日下午6 時許，在高雄市○○區○○路與山
      田路口，搭乘庚○○駕駛之車號Y8-750號計程車，要求載
      至高雄縣林園鄉某遊藝場前，途中，甲○○竟基於恐嚇取
      財及恐嚇得利之犯意，向庚○○恫稱：「身上有帶槍」等
      語，以此加害生命、身體安全之事恐嚇庚○○，致其心生
      畏懼，未幾，迨庚○○搭載甲○○至該地點時，甲○○下
      車3 分鐘許即返回原車，旋向其託稱借款400 元，庚○○
      因畏懼而交付400 元現金予甲○○。車程途中，甲○○又
      向其嚇稱：「借款和車錢會一起算給你，不要白目，好好
      開車，白目的話，我會對你亂來」等語，以此加害生命、
      身體之事恐嚇庚○○，使其心生畏怖，致甲○○指示其返
      回高雄市○○區○○路（起訴書誤載為松泰路）86巷口時
      ，未索取車資任由甲○○下車，甲○○因而取得未付車資
      550 元之不法利益。
（四）於96年10月10日上午11時許，在高雄市○○區○○路與高
      鳳路口，搭乘丁○○駕駛之車號066-MK號計程車，甲○○
      並要求載往高雄縣林園鄉某處，到達該處時，甲○○向丁○○訛稱：借其400 元，將於回程時連同車資一併歸還云
      云，使丁○○陷於錯誤而交付現金400 元。俟甲○○搭乘
      原車返回高雄市○○區○○路88號前時，復基於恐嚇得利
      之犯意，對丁○○恫稱：「車上有爆裂物，會爆炸，不能
      下車，若報警就要同歸於盡」等語，以此加害生命、身體
      之事恐嚇丁○○，使丁○○心生畏懼，迨抵達目的地時，
      ，未索取車資任由甲○○下車，甲○○因而取得未付車資
      600 元之不法利益。
（五）於97年2 月23日下午5 時30分許，在高雄市○○路與南華
      路口，搭乘乙○○駕駛之車號Z7-653號計程車，向乙○○
      表示要到高雄縣林園鄉某處，途中，甲○○竟基於恐嚇取
      財及恐嚇得利之犯意，出示1 把鐵製手槍（無證據證明為
      槍砲彈藥刀械管制條例列管槍枝）把玩，拉動槍枝之滑套
      致發出聲響，並故意詢問乙○○稱：「歐吉桑，你回頭看
      ，這枝是什麼東西？」乙○○回答是槍後，甲○○復言：
      「歐吉桑你很內行，知道這枝是槍，前一段日子我坐其他
      計程車，有1 個少年司機說這是玩具槍，我就把槍抵在他
      頭上」等語，甲○○再從隨身攜帶之黑色包包內拿出數包
      裝有白色粉末（無證據證明係屬毒品）之塑膠袋，並表示
      ：「在幫別人販賣這些東西，價值20、30萬元，如果買方
      要黑吃黑，就會向對方開槍」、「袋子裡還有另1 枝槍」
      等語，以上揭加害生命、身體之事恐嚇乙○○，使其心生
      畏懼，不久，乙○○依甲○○指示行駛至高雄縣林園鄉某
      遊藝場後，甲○○旋要求其交付身上全部700 元現金，乙○○雖內心恐懼，惟因車輛猶待加油，須留有費用，經與
      甲○○討價還價後，僅交付500 元現金予甲○○。迨甲○○下車後於同日晚間7 時許返回原車，指示乙○○行駛至
      高雄市○○區○○路381 號統一超商前，接續要求乙○○
      交付200 元，乙○○因心生畏怖復交付現金200 元予甲○○，甲○○得手後、未支付1,485 元車資即逃逸，而恐嚇
      取得上開700 元現金及取得未付車資1,485 元之不法利益
      。嗣於97年2 月26日晚間7 時20分許，在高雄市○○區○○路132 巷2 之1 號前，經警循線查獲，始悉上情。
二、案經戊○○、丙○○、庚○○、丁○○及乙○○訴由高雄市
    政府警察局小港分局報告臺灣高雄地方法院檢察署檢察官偵
    查起訴。
    理  由
壹、證據能力部分：
    按被告以外之人於審判外之言詞或書面陳述，除法律有規定
    者外，不得作為證據。又被告以外之人於審判外之陳述，雖
    不符前4 條之規定，而經當事人於審判程序同意作為證據，
    法院審酌該言詞陳述或書面陳述作成時之情況，認為適當者
    ，亦得為證據。當事人、代理人或辯護人於法院調查證據時
    ，知有第159 條第1 項不得為證據之情形，而未於言詞辯論
    終結前聲明異議者，視為有前項之同意，刑事訴訟法第159
    條第1 項、第159 條之5 第1 項、第2 項分別定有明文。查
    本案認定事實所引用之卷證資料，除原已符同法第159 條之
    1 至第159 條之4 規定、及法律另有規定等傳聞法則例外規
    定，而得作為證據外，其餘卷證資料，並無證據證明係公務
    員違背法定程序所取得，而檢察官、被告及辯護人於本院行
    準備程序及審理時，均不爭執其證據能力，且本院審酌前揭
    陳述作成時之情況，並無違法取證之瑕疵，亦認以之作為證
    據為適當，是本件有關被告以外之人於審判外之言詞或書面
    陳述等供述證據，依前揭法條意旨，自均得為證據。
貳、實體部分：
一、訊據被告對事實欄一（一）、（二）所示事實均坦承不諱，
    並坦認確於事實欄一（三）至（五）所示時、地，搭乘前揭
    告訴人庚○○等3 人之計程車並取得前揭現金及未給付車資
    ，惟矢口否認有何事實欄一（三）至（五）所示恐嚇犯行，
    辯稱：其僅有詐欺故意，並未恐嚇告訴人庚○○、丁○○及
    乙○○等人，其有施用毒品致神智不清云云。經查：
（一）事實欄一（一）、（二）所示詐欺部分：
      事實欄一（一）、（二）所示事實，迭據被告於警詢、偵
      訊及本院審理時供承不諱（見警卷一第8 頁、第16頁、97
      年度偵字第356 號卷，下稱偵卷一，第9 頁、本院卷第57
      頁），核與告訴人戊○○、丙○○於警詢及偵訊之指訴相
      符（見警卷一第5 至6 頁、第13至14頁、偵卷一第8 頁）
      ，足徵被告自白與事實相符，上揭事實，洵堪認定。
（二）事實欄一（三）至（五）所示恐嚇部分：
   1. 被告於事實欄一（三）所示時、地，搭乘告訴人庚○○所
      駕駛之前揭計程車，途中，向告訴人庚○○稱：「身上有
      帶槍」等語，未幾，迨庚○○搭載被告至前揭指定地時，
      被告下車3 分鐘許即返回原車，旋向其稱借款400 元，告
      訴人庚○○因畏懼而交付400 元現金予被告。車程途中，
      被告又向其稱：「借款和車錢會一起算給你，不要白目，
      好好開車，白目的話，我會對你亂來」等語，告訴人庚○○因畏怖，致被告指示其返回前揭處所時，未向被告索取
      550 元車資即任由被告下車一節，業據告訴人庚○○於偵
      訊及本院審理時結證在卷（見偵卷一第8 頁、本院卷第78
      至82頁），被告於偵訊中亦供承不諱（見偵卷一第9 頁）
      ，足認被告確於前揭時、地，以前揭詞語恐嚇告訴人庚○○而取得400 元現金及未給付車資550 元之不法利益無訛
      。
    2.事實欄一（四）所示恐嚇部分：
      被告於事實欄一（四）所示時、地，搭乘告訴人丁○○所
      駕駛前揭計程車，途中，被告向告訴人丁○○稱：借其40
      0 元，將於回程時連同車資一併歸還云云，告訴人丁○○
      即交付現金400 元與被告。俟被告搭乘原車返回原處時，
      復對告訴人丁○○稱：「車上有爆裂物，會爆炸，不能下
      車，若報警就要同歸於盡」等語，使告訴人丁○○心生畏
      懼，未向被告索取車資600 元即任由其下車等情，迭據告
      訴人丁○○於警詢、偵訊及本院審理時指訴綦詳（見警卷
      一第27至28頁、偵卷一第7 至8 頁、本院卷第63至65頁）
      ，被告亦於警詢及偵訊中坦認稱：有向計程車司機稱車上
      有放置爆裂物等語（見警卷一第31頁、偵卷一第9 頁），
      足見被告確於前揭時、地，向告訴人丁○○詐得400 元現
      金及並以前揭詞語恐嚇告訴人丁○○，而取得未給付車資
      60 0元之不法利益無疑。
    3.事實欄一（五）所示恐嚇部分：
      被告於事實欄一（五）所示時、地，搭乘告訴人乙○○所
      駕駛前揭計程車，途中，被告出示1 把鐵製手槍把玩，拉
      動槍枝之滑套致發出聲響，並故意詢問告訴人乙○○稱：
      「歐吉桑，你回頭看，這枝是什麼東西？」告訴人乙○○
      回答是槍後，被告復言：「歐吉桑你很內行，知道這枝是
      槍，前一段日子我坐其他計程車，有1 個少年司機說這是
      玩具槍，我就把槍抵在他頭上」等語，被告再從隨身攜帶
      之黑色包包內拿出數包裝有白色粉末之塑膠袋，並表示：
      「在幫別人販賣這些東西，價值20、30萬元，如果買方要
      黑吃黑，就會向對方開槍」、「袋子裡還有另1 枝槍」等
      語，不久，告訴人乙○○依被告指示行駛至前揭遊藝場後
      ，被告旋要求其交付身上全部700 元現金，告訴人乙○○
      雖內心恐懼，惟因須留車輛加油費用，經與被告討價還價
      後，僅交付500 元現金予被告。迨被告搭其車返回前揭地
      點時，復要求告訴人乙○○交付200 元，告訴人乙○○因
      畏怖復交付現金200 元予被告，亦未向被告索取車資1,48
      5 元即任由其下車一節，業據告訴人乙○○於警詢、偵訊
      及本院審理時指證歷歷（見警卷二第12至17頁、97年度偵
      字第6157號卷，下稱偵卷二，第12至13頁、本院卷第58至
      63 頁 ），被告亦於警詢時供稱：有在幫別人販賣毒品，
      當日搭車所持有之黑色包包內有毒品，且有取出而為告訴
      人乙○○看到等語（見警卷二第5 、9 頁），足見被告確
      於前揭時、地，自其隨身攜帶之黑色包包內拿出數包裝有
      白色粉末之塑膠袋，則被告因而向告訴人乙○○告知前揭
      事項，尚符常情，是告訴人乙○○前揭證述自非無據，堪
      信屬實。此外，並有案發當日監視錄影帶翻拍照片2 張、
      查獲現場照片8 張在卷可稽（見警卷二第27至31頁），益
      見被告確於前揭時、地，搭乘告訴人乙○○計程車，並以
      前揭詞語恐嚇告訴人乙○○而取得700 元現金及未給付車
      資1,485 元之不法利益甚明。
    4.酌以告訴人庚○○迭於偵訊及本院審理時、告訴人丁○○
      、乙○○迭於警詢、偵訊及本院審理時證述有關被告恐嚇
      之時間、地點、恐嚇言語、取得財物等均一致無訛，且衡
      情告訴人庚○○等3 人與被告間，素不相識，並無怨懟或
      金錢糾紛及仇恨，業據告訴人庚○○、丁○○、乙○○於
      警詢、偵訊時陳明在卷（見警卷一第21、28頁、警卷二第
      13頁、偵卷一第7 頁），亦為被告所不否認，當無甘冒偽
      證刑責來誣攀被告之理，互核被告前揭供述亦相一致，是
      告訴人庚○○等3 人前揭證述，自堪採信，被告前揭所辯
      ，顯係臨訟畏罪之詞，委無足採。
    5.至被告事後雖翻異前詞辯稱：案發當時其吃安非他命，神
      智不清云云。惟細繹被告於事實欄一（三）至（五）所示
      時、地，搭乘計程車後，均可明確指示計程車司機往返欲
      至之處所，且就事實欄一（三）、（四）部分，於前述警
      詢或偵訊等距離案發時日較近之時，亦能陳述案發情況並
      坦承犯行，足見案發時被告意識清楚，自能辨識其行為違
      法性、及依其辨識而行為，而無精神障礙或心智缺陷等情
      ，自難為有利被告之認定。
（三）綜上，被告前揭所辯均係飾卸之詞，不足為採，本件事證
      明確，被告上揭犯行，洵堪認定，應予依法論科。
二、論罪科刑部分：
（一）就事實欄一（三）所示部分，被告搭乘告訴人庚○○計程
      車後，先向告訴人庚○○恫稱：「身上有帶槍」等語，以
      此加害生命、身體安全之事恐嚇告訴人庚○○，致其心生
      畏懼，未幾，旋向其佯稱借款400 元，致告訴人庚○○交
      付款項；於車程途中，後復向告訴人恫稱：「借款和車錢
      會一起算給你，不要白目，好好開車，白目的話，我會對
      你亂來」等語，以此加害生命、身體安全之事恐嚇告訴人
      庚○○，致其心生畏懼，而任由被告未先給付車資離去等
      情，均係於密接之時間、空間內為之，主觀上顯係基於同
      一恐嚇之意思，復從客觀上觀之，告訴人庚○○願交付前
      揭財物，顯亦受制於被告前揭恐嚇言詞而為，雖被告佯以
      借款、還款之詞，僅係為事後取財、得利之託詞爾，自不
      得率認被告僅基於詐欺犯意，而無恐嚇之犯意。又被告雖
      向告訴人庚○○恫稱身上持有槍枝，然告訴人庚○○搭載
      被告中途下車後，亦未求救或逕行離去以遠離危險，復被
      告亦未實際出示槍枝向告訴人庚○○展示，自難認有何「
      至使不能抗拒」之情。
（二）就事實欄一（五）所示部分，被告雖出示1 把鐵製手槍（
      無證據證明為槍砲彈藥刀械管制條例列管槍枝）把玩，拉
      動槍枝之滑套致發出聲響，並向告訴人乙○○稱：「歐吉
      桑，你回頭看，這枝是什麼東西？」告訴人乙○○回答是
      槍後，被告復言：「歐吉桑你很內行，知道這枝是槍，前
      一段日子我坐其他計程車，有1 個少年司機說這是玩具槍
      ，我就把槍抵在他頭上」等語，再從隨身攜帶之黑色包包
      內拿出數包裝有白色粉末（無證據證明係毒品）之塑膠袋
      ，並表示：「在幫別人販賣這些東西，價值20、30萬元，
      如果買方要黑吃黑，就會向對方開槍」、「袋子裡還有另
      1 枝槍」等語，使告訴人乙○○心生畏懼，惟告訴人乙○○亦於本院審理時證稱：被告叫其身上700 元全部給他，
      其告知不行，車子沒油，不能沒有錢加油，其先拿500 元
      給他，留200 元等語（見本院卷第59頁），足見被告以前
      揭器物、言詞恫嚇告訴人乙○○後，命令其交付財物時，
      告訴人乙○○仍可與被告討價還價，自難認告訴人乙○○
      斯時意思受箝制而致喪失之境。復告訴人乙○○搭載被告
      中途下車後，亦未求救或逕行離去以遠離危險，綜此各節
      以觀，足徵告訴人乙○○之意思自主權並未完全喪失，未
      達「至使不能抗拒」之情，而遽認被告有強盜犯行。從而
      ，被告向告訴人乙○○出示前揭器物、恫稱前揭詞語之所
      為，僅足認被告以上揭加害生命、身體之事，恐嚇告訴人
      乙○○，使其心生畏懼，交付前揭財物及未給付車資不法
      利益之恐嚇取財、恐嚇得利犯行。
（三）核被告事實欄一（一）、（二）本不欲償還借款及給付車
      資，卻佯以借款或稍後還款名義，取得財物或不法利益之
      所為，均係犯刑法第339 條第1 項之詐欺取財罪、同法第
      339 條第2 項之詐欺得利罪；被告事實欄一（三）、（五
      ）各先以言語、器物恫稱被害人等使其等畏懼後，再分別
      以借款名義取財或不給付車資之所為，係犯刑法第346 條
      第1 項之恐嚇取財罪、同法第346 條第2 項之恐嚇得利罪
      ；被告事實欄一（四）本不欲償還借款，卻先向被害人佯
      以借款名義取得財物後，復以言語恫嚇被害人使其取得不
      給付車資之不法利益之所為，係犯刑法第339 條第1 項之
      詐欺取財罪、同法第346 條第2 項之恐嚇得利罪。
（四）被告就事實欄一（一）、（五）部分，先後向告訴人戊○○詐取400 元、50元、向告訴人乙○○恐嚇取得500 元、
      200 元之行為，各係於密切接近之時間及同地實施，分別
      侵害同一法益，各行為之獨立性極為薄弱，且各係出於同
      一意圖不法所有之詐欺、恐嚇取財目的，依一般社會健全
      觀念，在時間差距上，難以強行分開，應各視為數個舉動
      之接續施行，合為包括之一行為予以評價，均屬接續犯。
（五）又被告就事實欄所示犯行，各均於密接之時間、空間內，
      就事實欄一（一）、（二）所示部分，亦均基於同一詐欺
      意念，分別觸犯詐欺取財、詐欺得利2 罪；就事實欄一（
      三）、（五）所示部分，亦均基於同一恐嚇意念，分別觸
      犯恐嚇取財、恐嚇得利2 罪；就事實欄一（四）所示部分
      ，亦均基於同一搭車借款不還且不給付車資之意思，分別
      觸犯詐欺取財、恐嚇得利2 罪，均為想像競合犯，復酌以
      刑法詐欺取財及詐欺得利罪間、恐嚇取財及恐嚇得利罪間
      之法定刑輕重均相同，惟「取財」係積極行為，係直接對
      被害人施以侵害，犯罪情節顯較「得利」之消極行為重大
      ，是各依刑法第55條前段規定，就事實欄一（一）、（二
      ）所示部分，各從一重之詐欺取財罪處斷，就事實欄一（
      三）、（五）所示部分，各從一重恐嚇取財罪處斷，就事
      實欄一（四）所示部分，從一重之恐嚇得利罪處斷。
（六）被告所犯前開5 罪犯行，均犯意各別，行為互殊，均應予
      分論併罰。又被告犯有如事實欄所載之罪刑宣告及執行紀
      錄，有臺灣高等法院被告前案紀錄表1 份在卷可稽，其於
      有期徒刑執行完畢後，5 年內故意再犯本件前揭有期徒刑
      以上之5 罪，均為累犯，應各依刑法第47條第1 項之規定
      ，加重其刑。
（七）另檢察官認被告事實欄一（三）所為，係涉犯刑法第339
      條第1 項之詐欺取財罪、同法第339 條第2 項之詐欺得利
      罪及同法第305 條之恐嚇危害安全罪；認被告事實欄一（
      五）所為，係犯刑法第330 條之攜帶兇器加重強盜罪，均
      有未洽，惟因二者基本社會事實同一，本院自得審理，爰
      均依法變更起訴法條。又檢察官認事實欄一（一）、（二
      ）所示犯行，應從重論以詐欺得利罪、就事實欄一（三）
      、（四）所示犯行應予數罪併罰，容有誤會，已如前述，
      均附此敘明。
（八）爰審酌被告正值青壯年，不思以己力賺取財物，竟分別以
      詐欺、恐嚇等方式，掠取各計程車司機辛苦攢得之微薄財
      物，貪圖便利不繳車資，所為嚴重破壞社會治安，且就事
      實欄一（三）至（五）所示犯行，犯後說詞避重就輕，難
      見悔意，實應予以嚴懲，惟念及被告坦承事實欄一（一）
      、（二）所示部分犯行，而告訴人等前揭所受損害金額共
      計5,185 元，損害非鉅，並於事後償還告訴人庚○○900
      元，獲得其宥恕，業據告訴人庚○○陳明在卷（見偵卷一
      第9 頁、本院卷第93頁），及其犯罪動機、目的、手段等
      一切情狀，各量處如主文所示之刑，並定其應執行刑，以
      資儆懲。
（九）至扣案便帽1 頂及襯衫、外套各1 件，僅係被告事實欄一
      （五）所示案發時穿著之衣物，均非供被告犯罪所用之物
      ，而未扣案鐵製手槍1 把，亦無積極證據證明為被告所有
      具殺傷力之槍枝，自難認係槍砲彈藥刀械管制條例列管之
      槍枝，而逕認係違禁物或被告所有供犯罪所用之物，爰均
      不予宣告沒收，併此敘明。
據上論斷，應依刑事訴訟法第299 條第1 項前段、第300 條，刑
法第339 條第1 項、第2 項、第346 條第1 項、第2 項、第55條
前段、第47條第1 項、第51條第5 款，刑法施行法第1 條之1 ，
判決如主文。
本案經檢察官己○○到庭執行職務。
中    華    民    國    98    年    11    月    19    日
                    刑事第九庭  審判長法  官 鄭詠仁
                                      法  官 黃沛文
                                      法  官 謝枚霏
以上正本證明與原本無異。
如不服本判決應於收受送達後10日內向本院提出上訴書狀，並應
敘述具體理由；如未敘述上訴理由者，應於上訴期間屆滿後20日
內向本院補提理由書（均須按他造當事人之人數附繕本）「切勿
逕送上級法院」。
中    華    民    國    98    年    11    月    19    日
                                      書記官 楊馥如
附錄本判決論罪之法條：
刑法第339條第1項、第2項
（普通詐欺罪）
意圖為自己或第三人不法之所有，以詐術使人將本人或第三人之
物交付者，處 5 年以下有期徒刑、拘役或科或併科 1 千元以下
罰金。
以前項方法得財產上不法之利益或使第三人得之者，亦同。
刑法第346條第1項、第2項
（單純恐嚇罪）
意圖為自己或第三人不法之所有，以恐嚇使人將本人或第三人之
物交付者，處 6 月以上 5 年以下有期徒刑，得併科 1 千元以
下罰金。
以前項方法得財產上不法之利益，或使第三人得之者，亦同。


司法院資訊處製作；財團法人民間司法改革基金會備份。
